臺灣士林地方法院刑事判決　　　　　　　 100年度訴字第68號
公　訴　人　臺灣士林地方法院檢察署檢察官
被　　　告　林禮杰
上列被告因違反商業會計法等案件，經檢察官提起公訴（99年度
偵緝字第1116號），本院判決如下：
    主  文
林禮杰連續犯商業會計法第七十一條第一款之填製、記入不實罪
，處有期徒刑拾月，減為有期徒刑伍月，如易科罰金，以銀元
佰元即新臺幣玖佰元折算壹日。
    事  實
一、林禮杰係廣隆科技有限公司（址設新北市○○區○○路72號
    6 樓，下稱廣隆公司）負責人，明知廣隆公司並未向如附表
    一銷售人欄所示公司進貨，竟基於填製、記入不實事項之概
    括犯意，自民國93年3 月間起至同年12月間止，取得該等公
    司虛開如附表一所示之統一發票計34紙，充作廣隆公司進項
    憑證而記入帳冊，並向稅捐稽徵機關申報不實進項金額計新
    臺幣（下同）1,087 萬1,500 元及稅額54萬3,575 元（虛設
    公司並無實際營業行為，而無逃漏稅捐之問題）。
二、又林禮杰明知廣隆公司並無銷貨予如附表二所示之營業人，
    竟承前填製、記入不實事項之概括犯意，復基於幫助逃漏稅
    之概括犯意，於同期間虛開不實統一發票計68紙，銷售額合
    計1,333 萬4,902 元，稅額合計66萬6,747 元，先後交付予
    如附表二所示暉合企業有限公司等營業人充作進項憑證，並
    由該等營業人持之申報扣抵銷項統一發票51紙，扣抵銷售額
    1,323 萬2,740 元，以此不正方法幫助該等營業人逃漏營業
    稅，稅額合計為66萬1,638 元。
三、案經財政部臺灣省北區國稅局告發而由臺灣士林地方法院檢
    察署檢察官偵查起訴。
    理  由
一、訊據被告林禮杰僅坦承其為廣隆公司之名義負責人，惟矢口
    否認有以不實事項記入帳冊、填製會計憑證以及幫助逃漏稅
    等犯行，辯稱其經友人介紹認識林宏隆，林宏隆表示想要開
    設公司，因伊信用狀況較好，想請伊擔任公司負責人，這樣
    比較容易向銀行申辦貸款，並承諾事成之後會給予好處，伊
    便將身分證交給林宏隆去辦理廣隆公司設立登記，但實際上
    並未參與公司經營，且對於廣隆公司如何取得、開立不實統
    一發票等行為毫無所悉，並無犯罪故意云云。經查：
  (一)有關廣隆公司於93年2 月2 日經主管機關核准設立，94年7
    月7 日申請停業，公司所在地為新北市○○區○○路72號6
    樓，登記負責人即董事為被告，股東為陳志豪之事實，有偵
    查卷附公司基本資料查詢明細、有限公司設立登記表、營業
    稅稅籍資料查詢作業可稽。又廣隆公司自93年3 月間起至同
    年12月間止，向附表一銷售人欄所示之虛設公司行號取得如
    附表一所示之統一發票計34紙，陸續充作廣隆公司進項憑證
    而記入帳冊，並向稅捐稽徵機關申報不實進項金額計1,087
    萬1,500 元及稅額54萬3,575 元；又虛開不實統一發票計68
    紙，銷售額合計1,333 萬4,902 元，稅額合計66萬6,747 元
    ，交付予如附表二所示暉合企業有限公司等營業人充作進項
    憑證，並由該等營業人持之申報扣抵銷項統一發票51紙，扣
    抵銷售額1,323 萬2,740 元，以此不正方法幫助該等營業人
    逃逃漏營業稅，稅額合計為66萬1,638 元等情，業經財政部
    臺灣省北區國稅局審核員黃坤炎於本院結證明確，並有本院
    卷附財政部臺灣省北區國稅局100 年4 月12日北區國稅審四
    字第1000004970號函暨明細表及偵查卷附專案申請調檔查核
    清單（第2460號偵查卷第56至68頁參照）可佐，應堪認定屬
    實。
  (二)被告雖辯稱其僅係擔任廣隆公司人頭負責人，並未參與公司
    經營，更不知取得或開立發票情形。然一般人設立公司時，
    為符合法定登記人數或因避稅需求等原因，固有以他人充當
    公司名義董事或股東之事實。惟倘公司係合法經營，因涉及
    公司股權所有及盈餘分配利益等事由，衡情應以親朋好友充
    任，以免損害自身利益（最高法院98年度台上字第7684號判
    決意旨參照）。本案被告供稱：「（誰指示你或要求你擔任
    廣隆公司負責人？）林宏隆。原本林宏隆有一家綠大地公司
    ，後來又另外開廣隆公司，林宏隆說因為要向銀行貸款所以
    要請我當公司負責人，可能是因為我當時的信用比較好，林
    宏隆有說等銀行貸款辦下來會給我好處，但沒有說具體金額
    ，實際上也沒有拿到」、「（你同意擔任廣隆公司負責人，
    你有交付林宏隆哪些證件、資料？）身分證，印章應該是他
    自己刻的」、「（你原本是否為綠大地公司的員工？）不是
    ，我會認識林宏隆是桃園男性朋友李素明介紹，他說台北有
    朋友要開公司，就帶我到台北跟林宏隆見面，見面後跟我說
    要開公司，先問我的信用如何，他覺得可以，他也有問我可
    否介紹朋友當人頭股東，所以後來我就帶陳志豪一起到台北
    ，由我做負責人，陳志豪當股東，陳志豪的部分當時也是林
    宏隆答應貸款貸下來會給他好處」（本院100 年4 月11日審
    判筆錄參照），復自承自己根本不知道廣隆公司營業項目、
    進銷貨交易對象（本院100 年4 月25日審判筆錄參照），顯
    見被告與所謂林宏隆之人本係互不認識，乃因林宏隆己身信
    用狀況不佳，欲以被告擔任新設公司人頭負責人而向銀行辦
    理貸款，並承諾事成之後給予好處，而被告為高中肄業，役
    畢後曾從事冰品配送、布類加工及耐火磚作業員（同上審判
    筆錄參照），亦屬受過相當教育而有社會經驗之成年人，則
    被告對於林宏隆既非基於稅捐或符合公司設立法定人數等合
    法事由，並以給予好處作為充當「人頭」設立廣隆公司之代
    價，仍同意為之，則林宏隆日後以廣隆公司名義從事不法犯
    行，當在被告可得預見之範圍，故被告一再辯稱自己並無犯
    意云云，自無可採。
  (三)按行為人為虛設行號販賣統一發票牟利，於虛設之公司辦理
    設立登記後，據以領取該虛設公司之統一發票，嗣再將該虛
    設公司所領取實際並無交易事實之統一發票，連續交予需要
    進項憑證抵銷銷項稅額之公司資以牟利，即係以不正當方法
    幫助購買發票者逃漏營業稅及營利事業所得稅。綜上所陳，
    被告對於廣隆公司以他人虛開統一發票記入帳冊及虛開發票
    提供他人逃漏稅捐之犯行，當可預見其發生，且其發生並不
    違背其本意，本案事證明確，被告犯行堪可認定，應依法論
    科。
  (四)又行為人為製造虛設公司確有營業假象，乃與其餘虛設公司
    行號彼此間對開發票，或自有實際營業而無實際銷售貨物或
    勞務之公司取得發票之情形，因該虛設公司並無實際營業行
    為，要無逃漏稅捐之情形，且實際有營業行為之公司開立發
    票予虛設公司行號，亦無幫助逃漏稅捐可言（最高法院99年
    度台非字第70號判決意旨參照），故廣隆公司取得他人虛開
    發票申報不實進項金額及稅額部分，並無逃漏稅捐之問題，
    附此指明。
二、論罪科刑
  (一)新舊法比較
  1.刑法於94年2 月2 日修正公布，95年7 月1 日施行（下稱新
    法；修正前刑法下稱舊法），新法第2 條第1 項之規定，係
    規範行為後法律變更所生新舊法律比較適用之準據法，於新
    法施行後，應適用新法第2 條第1 項之規定，為「從舊從輕
    」之比較。本案有關刑法之新舊法比較詳如附表三所示。
  2.又商業會計法第71條第1 款有關商業負責人、主辦及經辦會
    計人員或依法受託代他人處理會計事務之人員以明知為不實
    之事項，而填製會計憑證或記入帳冊之罪刑，於被告行為時
    原為「5 年以下有期徒刑、拘役或科或併科新臺幣15萬元以
    下罰金」，嗣經修正為「5 年以下有期徒刑、拘役或科或併
    科新臺幣60萬元以下罰金」，而於95年5 月24日經總統公布
    ，同年月26日起施行，因修正後之併科罰金刑度較重，應以
    修正前之規定對被告較為有利而予適用。
  (二)核被告所為，係犯修正前商業會計法第71條第1 款填製不實
    會計憑證、不實記入帳冊罪，以及稅捐稽徵法第43條第1 項
    幫助逃漏稅捐罪。被告先後多次不實記入帳冊、填製不實會
    計憑證及幫助逃漏稅捐之行為，時間緊接，犯罪構成要件相
    同，顯係基於概括犯意為之，各為舊法第56條之連續犯，應
    依法加重其刑。被告所犯上開2 罪間，有方法結果之牽連犯
    關係，應依舊法第55條後段規定，從一重論以修正前商業會
    計法第71條第1 款之罪。又被告雖因詐欺、酒駕公共危險案
    件先後經判處有期徒刑3 月、3 月確定，並於97年3 月2 日
    、99年8 月20日執行完畢，此有臺灣高等法院被告前案紀錄
    表在卷可參，惟上開案件執行完畢日期均在本案犯罪行為之
    後，當無累犯加重規定之適用；另被告雖供稱係受林宏隆指
    示而擔任廣隆公司登記負責人，然因林宏隆經本院傳喚、拘
    提均未到庭，且依目前卷內事證尚無法認定其與被告間有犯
    意聯絡及行為分擔而可論以共同正犯，此部分宜由檢察官另
    行查明，附此敘明。
  (三)本院審酌被告於行為時正值壯年，不思循正當管道獲取財物
    ，竟因貪圖好處而以虛設公司行號方式幫助他人逃漏稅，法
    治觀念明顯偏差，且嚴重影響稅基健全，示範效應不容小覷
    ，併其智識程度、犯罪動機、手法及所生危害等一切情狀，
    量處如主文所示之刑。
  (四)減刑方面
  1.按犯罪在中華民國96年4 月24日以前者，除本條例另有規定
    外，依下列規定減刑：一死刑減為無期徒刑；二無期徒刑減
    為有期徒刑20年；三有期徒刑、拘役或罰金，減其刑期或金
    額二分之一。依本條例應減刑之罪，未經判決確定者，於裁
    判時，減其宣告刑。依前項規定裁判時，應於判決主文同時
    諭知其宣告刑及減得之刑，96年7 月16日施行之中華民國96
    年罪犯減刑條例第2 條第1 項、第7 條定有明文。又犯最重
    本刑為5 年以下有期徒刑以下之刑之罪，依本條例規定減為
    6 月以下有期徒刑、拘役者，應於為減刑裁判時，併諭知易
    科罰金折算之標準；減刑後之易科罰金或易服勞役之折算標
    準，仍宜照原標準定之，上開條例第9 條、「法院辦理96年
    減刑案件應行注意事項」第16 條 亦有明文。本案被告於96
    年4 月24日以前加商業會計法、稅捐稽徵法等罪，經本院宣
    告有期徒刑10月，合於前揭減刑條件，應減為有期徒刑5 月
    ，並依附表三編號三所示諭知易科罰金之折算標準。
  2.又中華民國96年罪犯減刑條例第5 條規定：「本條例施行前
    ，經通緝而未於中華民國96年12月31日以前自動歸案接受偵
    查、審判或執行者，不得依本條例減刑」，係指於該條例施
    行前經通緝，而未於96年12月31日以前自動歸案者，不得依
    該條例減刑，如係於該條例施行前經通緝，並於該條例施行
    前經緝獲到案者，應不受該條規定不得減刑之限制（最高法
    院81年度臺非字第12號判決意旨參照）。又前揭規定係就本
    條例施行前經通緝之被告或受刑人而設之規定，如係於本條
    例施行後始通緝者，即不適用該條規定（法院辦理96年減刑
    案件應行注意事項第9 條第1 項參照）。查被告於99年11月
    9 日經臺灣士林地方法院檢察署發布通緝，同年月10日緝獲
    歸案，因係於本條例施行後始經通緝，依法仍得予以減刑，
    附此敘明。
據上論斷，應依刑事訴訟法第299 條第1 項前段，修正前商業會
計法第71條第1 款，稅捐稽徵法第43條第1 項，刑法第11條前段
、第2 條第1 項，修正前刑法第56條、第55條後段、第41條第1
項前段，修正前罰金罰鍰提高標準條例第2 條，現行法規所定貨
幣單位折算新臺幣條例第2 條，中華民國96年罪犯減刑條例第2
條第1 項第3 款、第7 條、第9 條，判決如主文。
本案經檢察官顏珮珊到庭執行職務。
中    華    民    國   100    年    5     月    9     日
                  刑事第八庭審判長法  官  楊皓清
                                  法  官  黎惠萍
                                  法  官  張明儀
以上正本證明與原本無異。
如不服本判決應於收受判決後10日內向本院提出上訴書狀，並應
敘述具體理由。其未敘述上訴理由者，應於上訴期間屆滿後20日
內向本院補提理由書（均須按他造當事人之人數附繕本）「切勿
逕送上級法院」。
                                  書記官  簡湘雲
中    華    民    國   100    年    5     月    9     日
附錄論罪法條：
修正前商業會計法第71條
商業負責人、主辦及經辦會計人員或依法受託代他人處理會計事
務之人員有左列情事之一者，處五年以下有期徒刑、拘役或科或
併科新臺幣十五萬元以下罰金：
一、以明知為不實之事項，而填製會計憑證或記入帳冊者。
二、故意使應保存之會計憑證、帳簿報表滅失毀損者。
三、意圖不法之利益而偽造、變造會計憑證、帳簿報表內容或撕
    毀其頁數者。
四、故意遺漏會計事項不為記錄，致使財務報表發生不實之結果
    者。
五、其他利用不正當方法，致使會計事項或財務報表發生不實之
    結果者。
稅捐稽徵法第41條
納稅義務人以詐術或其他不正當方法逃漏稅捐者，處五年以下有
期徒刑、拘役或科或併科新台幣六萬元以下罰金。
稅捐稽徵法第43條
教唆或幫助犯第四十一條或第四十二條之罪者，處三年以下有期
徒刑、拘役或科新台幣六萬元以下罰金。
附表一
 ┌──┬──────────┬──────┬─────┬─────┐
 │編號│       銷售人       │統一發票張數│ 銷售額   │  稅額    │
 ├──┼──────────┼──────┼─────┼─────┤
 │ 1  │金塑有限公司        │2 張        │1,316,000 │65,800    │
 ├──┼──────────┼──────┼─────┼─────┤
 │ 2  │延崧貿易有限公司    │1張         │-15,762   │-788      │
 │    │                    │            │          │          │
 ├──┼──────────┼──────┼─────┼─────┤
 │ 3  │綠大地科技有限公司  │18張        │7,083,500 │354,175   │
 ├──┼──────────┼──────┼─────┼─────┤
 │ 4  │盛鴻電子有限公司    │5張         │930,960   │46,548    │
 ├──┼──────────┼──────┼─────┼─────┤
 │ 5  │數碼時代科技有限公司│1張         │40,000    │2,000     │
 ├──┼──────────┼──────┼─────┼─────┤
 │ 6  │遠星科技股份有限公司│1張         │305,000   │15,250    │
 ├──┼──────────┼──────┼─────┼─────┤
 │ 7  │雲明實業有限公司    │5張         │2,472,000 │123,600   │
 ├──┼──────────┼──────┼─────┼─────┤
 │ 8  │芮爾國際有限公司    │1張         │12,080    │604       │
 ├──┴──────────┴──────┴─────┴─────┤
 │以上統一發票號碼詳見本院100年度訴字第68號卷附北區國稅局函文     │
 └────────────────────────────────┘
附表二
 ┌──┬──────────┬──────┬─────┬─────┐
 │編號│營業人名稱          │統一發票號碼│銷售額（與│稅額（與提│
 │    │                    │            │提出申報扣│出申報扣抵│
 │    │                    │            │抵額銷售額│稅額相同）│
 │    │                    │            │相同）    │          │
 ├──┼──────────┼──────┼─────┼─────┤
 │  1 │暉合公司            │BU00000000  │128,811   │6,441 （起│
 │    │                    │            │          │訴書附表誤│
 │    │                    │            │          │載為6,411 │
 │    │                    │            │          │）        │
 ├──┼──────────┼──────┼─────┼─────┤
 │  2 │金塑公司            │共19張      │2,382,735 │119,138   │
 │    │                    │（號碼詳見  │          │          │
 │    │                    │2460號偵查卷│          │          │
 │    │                    │第56頁）    │          │          │
 │    │                    ├──────┼─────┼─────┤
 │    │                    │申報扣抵10張│申報扣抵銷│申報扣抵稅│
 │    │                    │（號碼詳見  │售額      │額        │
 │    │                    │2460號偵查卷│2,373,850 │118,693   │
 │    │                    │第64頁）    │          │          │
 ├──┼──────────┼──────┼─────┼─────┤
 │  3 │立益育樂股份有限公司│共2張       │93,214    │4,661     │
 │    │                    │BU00000000  │          │          │
 │    │                    │CU00000000  │          │          │
 │    │                    ├──────┼─────┼─────┤
 │    │                    │申報扣抵1張 │申報扣抵銷│申報扣抵稅│
 │    │                    │BU00000000  │售額      │額4,417   │
 │    │                    │            │88,338    │          │
 │    │                    │            │          │          │
 │    │                    │            │          │          │
 ├──┼──────────┼──────┼─────┼─────┤
 │  4 │國際專利中心股份有限│共9張       │7,357,000 │367,850   │
 │    │公司                │（號碼詳見  │          │          │
 │    │                    │2460號偵查卷│          │          │
 │    │                    │第57頁）    │          │          │
 ├──┼──────────┼──────┼─────┼─────┤
 │  5 │統一行銷整合股份有限│共16張      │511,977   │25,599    │
 │    │                    │（號碼詳見  │          │          │
 │    │                    │2460號偵查卷│          │          │
 │    │                    │第57至59頁）│          │          │
 │    │                    ├──────┼─────┼─────┤
 │    │                    │申報扣抵14張│申報扣抵銷│申報扣抵稅│
 │    │                    │（號碼詳見  │售額      │額22,559  │
 │    │                    │2460號偵查卷│451,176   │          │
 │    │                    │第65至66頁）│          │          │
 ├──┼──────────┼──────┼─────┼─────┤
 │  6 │祥缽興業有限公司    │共2張       │557,200   │27,860    │
 │    │                    │BU00000000  │          │          │
 │    │                    │BU00000000  │          │          │
 ├──┼──────────┼──────┼─────┼─────┤
 │  7 │綠大地公司          │共3張       │825,000   │41,250    │
 │    │                    │YU00000000  │          │          │
 │    │                    │YU00000000  │          │          │
 │    │                    │YU00000000  │          │          │
 ├──┼──────────┼──────┼─────┼─────┤
 │  8 │邁其利德股份有限公司│共6張       │47,880    │2,395     │
 │    │                    │（號碼詳見  │          │          │
 │    │                    │2460號偵查卷│          │          │
 │    │                    │第60頁）    │          │          │
 │    │                    ├──────┼─────┼─────┤
 │    │                    │申報扣抵2張 │申報扣抵銷│申報扣抵稅│
 │    │                    │（號碼詳見  │售額25,080│額1,255   │
 │    │                    │2460號偵查卷│          │          │
 │    │                    │第67頁）    │          │          │
 ├──┼──────────┼──────┼─────┼─────┤
 │  9 │漢浤實業有限公司    │共1張       │192,187   │9,609     │
 │    │                    │BU00000000  │          │          │
 ├──┼──────────┼──────┼─────┼─────┤
 │ 10 │昌春電子企業有限公司│共2張       │546,000   │27,300    │
 │    │                    │YU00000000  │          │          │
 │    │                    │ZU00000000  │          │          │
 ├──┼──────────┼──────┼─────┼─────┤
 │ 11 │雲明公司            │共5張       │2,585,000 │129,000   │
 │    │                    │（號碼詳見  │          │          │
 │    │                    │2460號偵查卷│          │          │
 │    │                    │第60至61頁）│          │          │
 │    │                    │            │          │          │
 │    │                    │            │          │          │
 ├──┼──────────┼──────┼─────┼─────┤
 │ 12 │延崧貿易有限公司    │共1張       │24,750    │1,238     │
 │    │                    │AU00000000  │          │          │
 │    │                    │            │          │          │
 ├──┼──────────┼──────┼─────┼─────┤
 │ 13 │泛美達國際實業有限公│共1張       │4,800     │240       │
 │    │司                  │ZU00000000  │          │          │
 ├──┼──────────┼──────┼─────┼─────┤
 │合計│                    │共68張      │13,334,902│666,747   │
 │    │                    │            │          │          │
 │    │                    ├──────┼─────┼─────┤
 │    │                    │申報扣抵51張│申報扣抵銷│申報扣抵稅│
 │    │                    │            │售額      │額661,638 │
 │    │                    │            │13,232,740│          │
 └──┴──────────┴──────┴─────┴─────┘
附表三
┌──┬───────────┬───────────┬──────┬─────────┐
│編號│     新法規定         │      舊法規定        │  比較結果  │    理由及根據    │
├──┼───────────┼───────────┼──────┼─────────┤
│ 一 │第56條                │第56條                │舊法第56條  │1.連續數行為而犯同│
│    │（刪除）              │連續數行為而犯同一之罪│            │  一之罪名，均在新│
│    │                      │名者，以一罪論。但得加│            │  法施行前者，新法│
│    │                      │重其刑至二分之一。    │            │  施行後，應依新法│
│    │                      │                      │            │  第2 條第1 項之規│
│    │                      │                      │            │  定，適用最有利於│
│    │                      │                      │            │  行為人之法律。被│
│    │                      │                      │            │  告連續數行為而犯│
│    │                      │                      │            │  同一罪名，且均在│
│    │                      │                      │            │  新法施行前，因新│
│    │                      │                      │            │  法業已修正刪除連│
│    │                      │                      │            │  續犯之規定，而應│
│    │                      │                      │            │  予數罪併罰，則因│
│    │                      │                      │            │  新法並無較有利被│
│    │                      │                      │            │  告之情形，應適用│
│    │                      │                      │            │  舊法。          │
│    │                      │                      │            │2.最高法院95年度第│
│    │                      │                      │            │  八次刑事庭會議決│
│    │                      │                      │            │  議五(四)參照。    │
├──┼───────────┼───────────┼──────┼─────────┤
│ 二 │第55條                │第55條                │舊法第55條後│1.犯一罪而其方法或│
│    │一行為而觸犯數罪名者，│……犯一罪而其方法或結│段          │  結果之行為，均在│
│    │從一重處斷。但不得科以│果之行為犯他罪名者，從│            │  新法施行前者，新│
│    │較輕罪名所定最輕本刑以│一重處斷。            │            │  法施行後，應依新│
│    │下之刑。              │                      │            │  法第2 條第1 項之│
│    │                      │                      │            │  規定，適用最有利│
│    │                      │                      │            │  於行為人之法律。│
│    │                      │                      │            │2.新法刪除牽連犯之│
│    │                      │                      │            │  規定，則被告所犯│
│    │                      │                      │            │  二罪應予數罪併罰│
│    │                      │                      │            │  ，新法並無較有利│
│    │                      │                      │            │  被告之情形，應適│
│    │                      │                      │            │  用舊法之規定。  │
│    │                      │                      │            │3.最高法院95年度第│
│    │                      │                      │            │  八次刑事庭會議決│
│    │                      │                      │            │  議五(三)參照。    │
├──┼───────────┼───────────┼──────┼─────────┤
│ 三 │第41條第1項           │第41條第1項           │舊法第41條第│1.被告於犯罪時之易│
│    │犯最重本刑為5 年以下有│犯最重本刑為5 年以下有│1項前段     │  科罰金折算標準為│
│    │期徒刑以下之刑之罪，而│期徒刑以下之刑之罪，而│            │  舊法第41條第1 項│
│    │受6 個月以下有期徒刑或│受6 個月以下有期徒刑或│            │  前段，依修正前罰│
│    │拘役之宣告者，得以新臺│拘役之宣告，因身體、教│            │  金罰鍰提高標準條│
│    │幣1,000 元、2,000 元或│育、職業或家庭之關係或│            │  例第2 條（現已修│
│    │3,000 元折算一日，易科│其他正當事由，執行顯有│            │  正刪除）之規定，│
│    │罰金。但確因不執行所宣│困難者，得以1 元以上3 │            │  就其原定數額提高│
│    │告之刑，難收矯正之效，│元以下折算一日，易科罰│            │  為100 倍折算一日│
│    │或難以維持法秩序者，不│金。但確因不執行所宣告│            │  ，則本件被告行為│
│    │在此限。              │之刑，難收矯正之效，或│            │  時之易科罰金折算│
│    │                      │難以維持法秩序者，不在│            │  標準，應以銀元  │
│    │                      │此限。                │            │  300 元折算一日，│
│    │                      │                      │            │  經折算為新臺幣後│
│    │                      │罰金罰鍰提高標準條例第│修正前罰金罰│  ，應以新臺幣900 │
│    │                      │2條（現已修正刪除）   │鍰提高標準條│  元折算為一日。比│
│    │                      │依刑法第41條易科罰金或│例第2 條    │  較修正前後之易科│
│    │                      │第42條第2 項易服勞役者│            │  罰金折算標準，新│
│    │                      │，均就其原定數額提高為│            │  法並未較有利於被│
│    │                      │一百倍折算一日；法律所│            │  告，依刑法第2條 │
│    │                      │定罰金數額未依本條例提│            │  第1 項之規定，應│
│    │                      │高倍數，或其處罰法條無│            │  適用舊法第41條第│
│    │                      │罰金刑之規定者，亦同。│            │  1 項前段規定、修│
│    │                      │                      │            │  正前罰金罰鍰提高│
│    │                      │                      │            │  標準條例第2 條等│
│    │                      │                      │            │  規定，定其折算標│
│    │                      │                      │            │  準。            │
│    │                      │                      │            │2.最高法院95年度第│
│    │                      │                      │            │  八次刑事庭會議決│
│    │                      │                      │            │  議三(二)參照。    │
└──┴───────────┴───────────┴──────┴─────────┘